【裁判字號】    97,裁,3945
【裁判日期】    970814
【裁判案由】    土地增值稅
【裁判全文】
最  高  行  政  法  院  裁  定
                                      97年度裁字第3945號
上  訴  人  甲○○
被 上訴 人  桃園縣政府地方稅務局
代  表  人  乙○○
上列當事人間土地增值稅事件，上訴人對於中華民國97年5月15
日臺北高等行政法院96年度訴字第1806號判決，提起上訴，本院
裁定如下：
    主  文
上訴駁回。
上訴審訴訟費用由上訴人負擔。
    理  由
一、按對於高等行政法院判決之上訴，非以其違背法令為理由，
    不得為之，行政訴訟法第242條定有明文。依同法第243條第
    1項規定，判決不適用法規或適用不當者，為違背法令；而
    判決有同條第2項所列各款情形之一者，為當然違背法令。
    是當事人對於高等行政法院判決上訴，如依行政訴訟法第24
    3條第1項規定，以高等行政法院判決有不適用法規或適用不
    當為理由時，其上訴狀或理由書應有具體之指摘，並揭示該
    法規之條項或其內容；若係成文法以外之法則，應揭示該法
    則之旨趣；倘為司法院解釋或本院之判例，則應揭示該判解
    之字號或其內容。如以行政訴訟法第243條第2項所列各款情
    形為理由時，其上訴狀或理由書，應揭示合於該條項各款之
    事實。上訴狀或理由書如未依此項方法表明，或其所表明者
    與上開法條規定不合時，即難認為已對高等行政法院判決之
    違背法令有具體之指摘，其上訴自難認為合法。
二、本件上訴人對於高等行政法院判決上訴，主張：「被上訴人
    逕以財政部93年8月11日台財稅字第09304539730號解釋函，
    據以課稅處分，惟本案發生時間乃在上開法令公布前，以上
    開與法律牴觸之行政命令溯及既往予以補稅，顯然違法；又
    本案發生爭議始於民國92年10月，按數人共有二宗或二宗以
    上不動產，因同時辦理分割及持分交換，各單獨分得原共有
    之不動產所有權，而產生持分交換之法律效果，將影響本案
    課稅時間點、課稅對象；蓋本案發生時間仍於土地增值稅減
    半時期、課稅對象亦有待確認」等情，據為指摘原判決違背
    法令之事由，惟核其上訴理由，無非重述其在原審起訴狀之
    主張，或對原審駁斥其主張之理由，泛言判決不備理由或理
    由矛盾。而對原判決所認：「上訴人利用免徵或不課徵土地
    增值稅之土地，與應稅土地形成共有關係再辦理分割，因而
    墊高地政機關分割改算後系爭土地之前次移轉現值，取巧規
    避土地增值稅」之法律論斷內容，究竟有何違背法律、司法
    院解釋或本院判例之處，或有如何合於行政訴訟法第243條
    第2項所列各款之情形，顯然未為具體之表明，難認為已對
    原判決之違背法令有具體之指摘。依首揭規定及說明，其上
    訴自不合法，應予駁回。
三、據上論結，本件上訴為不合法。依行政訴訟法第249條第1項
    前段、第104條、民事訴訟法第95條、第78條，裁定如主文
    。
中    華    民    國    97    年    8     月    14    日
                    最高行政法院第一庭
                        審判長法官  鄭  淑  貞
                              法官  林  茂  權
                              法官  吳  慧  娟
                              法官  鄭  小  康
                              法官  帥  嘉  寶
以  上  正  本  證  明  與  原  本  無  異
中    華    民    國    97    年    8     月    18    日
                              書記官  莊  俊  亨


司法院資訊處製作；財團法人民間司法改革基金會備份。
